臺灣南投地方法院民事判決
110年度訴字第138號
原      告  張益慎  
被      告  曾宇嘉  

上列原告因被告涉犯詐欺案件，提起刑事附帶民事訴訟請求損害
賠償，經本院刑事庭以108年度附民字第194號裁定移送前來，本
院於民國110年9月23日言詞辯論終結，判決如下：
    主   文
被告應給付原告新臺幣壹拾萬元及自民國一百一十年九月二十四
日起至清償日止，按週年利率百分之五計算之利息。
本判決得假執行；但被告如以新臺幣壹拾萬元為原告預供擔保後
，得免為假執行。
    事實及理由
壹、程序部分：
    按訴狀送達後，原告不得將原訴變更或追加他訴，但擴張或
    減縮應受判決事項之聲明者，不在此限，民事訴訟法第255
    條第1項第3款定有明文。經查：原告起訴時原聲明：被告應
    與刑事同案共犯白宗耀、洪嘉駿、董柏森連帶給付原告新臺
    幣（下同）83萬8,993元及自起訴狀繕本送達翌日起至清償
    日止，按週年利率百分之5計算之利息。嗣於民國110年7月6
    日具狀撤回對洪嘉駿之訴訟及於110年9月23日言詞辯論期日
    當庭撤回對白宗耀、董柏森之訴訟，並將聲明變更為：被告
    應給付原告10萬元及自110年9月24日起至清償日止，按週年
    利率百分之5計算之利息（見本院卷第93頁、第126頁），核
    屬減縮對被告應受判決事項之聲明，依前開法文，應予准許
    ；另原告原請求白宗耀、洪嘉駿、董柏森連帶給付部分，因
    原告業已撤回對其等之訴訟，爰不贅述。
貳、實體部分：
一、原告主張略以：　　
　　被告於108年5月上旬，加入由真實年籍姓名不詳綽號「秋」
    、「小刀」及「嬌滴滴」等人所組織之詐欺集團，而被告係
    負責分層收取車手所提領款項後，並分層轉交款項至集團上
    手之工作。先由該詐欺集團某成員以如附表所示之方式詐欺
    原告，致原告陷於錯誤，依指示匯款至該詐欺集團成員指定
    如附表所示之金融帳戶中，再由刑事同案車手白宗耀前往附
    表所示之提款地點提領如附表所示原告遭詐欺之款項後，白
    宗耀將其提領之款項交予洪嘉駿、或與洪嘉駿共同前往臺中
    高鐵附近某處交予董柏森，並由董柏森將款項轉交予被告，
    被告再將款項交付予綽號「秋」、「小刀」及「嬌滴滴」所
    指示取款之人，致原告受有共83萬8,993元之損害。本院刑
    事庭108年度訴字第281號刑事判決認定原告因被告及白宗耀
    、洪嘉駿、董柏森等之犯罪行為，所受損害金額為41萬1,89
    0元確定在案，原告於提出刑事附帶民事訴訟後，分別與白
    宗耀、洪嘉駿、董柏森以各10萬元達成調解，則原告尚有10
    萬餘元之損害，故請求被告仍應給付原告10萬元本息。爰依
    民法第184條第1項前段及第185條第1項前段規定提起本件訴
    訟。並聲明：如主文第1項所示。
二、被告方面：　　
　　刑事案件已確定，對原告所稱之侵權行為事實沒有意見，並
    認諾原告之請求。
三、本院之判斷：
  ㈠按當事人於言詞辯論時為訴訟標的之捨棄或認諾者，應本於
    其捨棄或認諾為該當事人敗訴之判決，民事訴訟法第384條
    定有明文。
　㈡經查：原告主張被告與刑事同案共犯於附表所示時間、方式
    共同詐騙原告，經本院以108年度訴字第281號刑事判決認定
    被告犯罪屬實及原告受有損害41萬1,890元等情確定在案，
    被告對上開事實不爭執，並於言詞辯論時當庭對原告依侵權
    行為之法律關係請求給付如主文第1項所示本息部分，已表
    示認諾原告之請求（見本院卷第127頁），則依法自應本於
    被告認諾為其敗訴之判決而判准原告之請求。   ㈠
四、綜上所述，原告本於侵權行為損害賠償之法律關係，請求  
    被告給付原告10萬元及自110年9月24日起至清償日止，按  
    週年利率百分之5計算之利息，為有理由，應予准許。
五、本件被告認諾原告之請求，且所命給付未逾50萬元，依民事
    訴訟法第389條第1項第1款、第5款規定，應依職權宣告假執
    行，並依同法第392條第2項規定，依職權宣告被告如為原告
    預供相當擔保，得免為假執行。
六、本件損害賠償事件乃係刑事附帶民事訴訟，由刑事庭移送前
    來，於辯論終結為止，當事人並無任何裁判費或其他訴訟費
    用之支出，自不必再依職權為訴訟費用負擔之諭知，併此敘
    明。　　
中　　華　　民　　國　　110 　年　　10　　月　　 6　　日
                  民事第二庭法　官　徐奇川
以上正本係照原本作成。
如對本判決上訴，須於判決送達後20日內向本院提出上訴狀。如
委任律師提起上訴者，應一併繳納上訴審裁判費。
中　　華　　民　　國　　110 　年　　10　　月　　7 　　日
                            書記官　黃子真
　　　　　　　　　　　　　　　　　

附表：
詐欺時間及方式（民國） 匯款時間、匯款金額 、匯入之人頭帳戶（民國、新臺幣） 取款時間、地點、取款金額 （民國、新臺幣） 取款人 共犯 由該詐欺集團某成員於108年5月20日17時30分許，撥打電話予原告，並對原告佯稱：因訂房網站工作人員操作錯誤，須至網路銀行操作更正云云，致使原告陷於錯誤，依詐欺集團成員指示，於右列時間匯款至右列帳戶內。   108年5月20日分別於17時45分許匯入4萬9,988元、17時49分匯入4萬9,988元，至富邦銀行000-000000000000號帳戶內。        ①108年5月20日17時48分許、南投縣○○市○○街 000號南投中山街郵局ATM、2萬元。    ②108年5月20日17時49分許、上開郵局ATM、2萬元。   ③108年5月20日17時51分許、上開郵局ATM、9,000元。 ④108年5月20日17時55分許、南投縣○○市○○街000號中國信託南投簡易分行ATM、2萬元。        ⑤108年5月20日17時56分許、上開分行ATM、2萬元。   ⑥108年5月20日17時58分許、上開分行ATM、1萬元。   ⑦108年5月20日18時23分許、南投縣○○市○○街 000號南投中山街郵局ATM、800元。    ⑧108年5月20日18時32分許、南投縣○○市○○街00號台中商銀南投分行ATM、100元。    白宗耀 被告曾宇嘉  洪嘉駿    董柏森    「秋」    「小刀」  「嬌滴滴」  108年5月20日分別於21時9 分許匯入4萬9,988元、21時11分匯入1萬3,988元、22時10分許匯入2萬6,988元、彰化銀行000-00000000000000號帳戶內。             ①108年5月20日21時18分許、南投縣○○市○○路0段00號彰化銀行南投分行ATM、3萬元。 ②108年5月20日21時19分許、上開銀行南投分行ATM 、3萬元。    ③108年5月20日21時20分許、上開銀行南投分行ATM、4,000元。   ④108年5月20日22時21分許、上開銀行南投分行ATM、2萬7,000元。       108年5月20日分別於22時37分許匯入4萬9,988元、22時51分許匯入4萬9,988元、22時58分許入4萬9,988元，108年5月21日分別於0時15許匯入4萬9,988元、0時17分許匯入2萬988元、中華郵政000-00000000000000號帳戶內。               ①108年5月20日22時50分許、南投縣○○鎮○○路 000號中華郵政草屯郵局ATM、4 萬9,000元。 ②108年5月20日22時51分許、上開郵局ATM、900元。 ③108年5月20日22時59分許、南投縣○○鎮○○街00號彰化銀行草屯分行ATM、2萬元。    ④108年5月20日23時0 分許、上開銀行草屯分行ATM、2萬元。  ⑤108年5月20日23時1 分許、上開銀行草屯分行ATM、2萬元。   ⑥108年5月20日23時2分許、上開銀行草屯分行ATM、2萬元。   ⑦108年5月20日23時4分許、上開銀行草屯分行ATM、1萬9,000元。      ⑧108年5月20日23時5分許、上開銀行草屯分行ATM、900元。   ⑨108年5月21日0時20分許、南投縣○○鎮○○里○○巷00號中華郵政ATM、2萬元。      ⑩108年5月21日0時21分許、上開中華郵政ATM、2萬元。        ⑪108年5月21日0時22分許、上開中華郵政ATM、2萬元。        ⑫108年5 月21日0時24分許、上開中華郵政ATM、1萬1,000元。